臺灣板橋地方法院刑事判決　　　　　　　 94年度易字第340號
公　訴　人　臺灣板橋地方法院檢察署檢察官
被　　　告　甲○○
　　　　　　　　　　（現在臺灣臺北監獄臺北分監另案執行中）
上列被告因違反毒品危害防制條例案件，經檢察官聲請簡易判決
處刑（九十四年度核退毒偵字三七四號），本院認不宜逕以簡易
判決處刑，而改用通常程序審理後，復經檢察官移送併案審理（
臺灣臺北地方法院檢察署九十四年度毒偵字第一四六一號），被
告於準備程序認罪，本院以簡式審判程序判決如下：
    主  文
甲○○連續施用第貳級毒品，累犯，處有期徒刑捌月。扣案第貳
級毒品安非他命壹包（淨重零點貳參零柒公克）、安非他命壹包
（毛重零點肆公克）均沒收銷燬，吸食器貳組沒收之。
    事  實
一、甲○○前於民國九十年間因侵占案件，經臺灣臺北地方法院
    於九十年十一月十三日以九十年度簡字第一四六六號判處有
    期徒刑四月確定，並於九十一年一月二十五日易科罰金執行
    完畢（此於本案已構成累犯）。另曾因施用第二級毒品案件
    ，經臺灣士林地方法院裁定送觀察勒戒後認無繼續施用毒品
    之傾向，而於八十七年十月一日釋放出所，並經該院於八十
    七年十二月二十五日以八十七年度簡上字第二一號判處免刑
    確定。又於九十一年間再犯施用毒品案件，經送觀察勒戒後
    認有繼續施用傾向，而經臺灣臺北地方法院裁定令入戒治處
    所施以強制戒治一年，經入監執行戒治處分後，業於九十二
    年九月五日停止戒治釋放出所，同時交付保護管束，迄九十
    三年一月二十九日已保護管束期滿且未經撤銷，而其此次施
    用毒品犯行經檢察官提起公訴後，業經臺灣臺北地方法院於
    九十二年六月二十三日以九十二年度易字第四四二號判處有
    期徒刑六月，如易科罰金以三百元折算一日確定。其又於同
    年間因違反槍砲彈藥刀械管制條例案件，經臺灣高等法院於
    九十三年一月二日以九十二年度上訴字第三五三九號判處有
    期徒刑二年六月，併科罰金新臺幣三十萬元，罰金如易服勞
    役，以罰金總額與六個月之日數比例折算確定，前述六月及
    二年六月之有期徒刑嗣亦經臺灣高等法院以九十三年度聲字
    第六四八號裁定定其應執行刑為二年十月（現仍在監執行中
    ）。詎猶不知悔改，竟基於施用第二級毒品之概括犯意，先
    於前開強制戒治執行完畢釋放後五年內之九十三年九月十日
    三時三十分許，在臺北市○○路七五號「龍祥賓館」第六０
    八號房內，以燃燒吸食器後吸入安非他命煙霧之方式，施用
    第二級毒品安非他命一次，旋於同日五時五十分許，為警在
    上址當場查獲，並扣得安非他命一包（淨重０．二三０七公
    克）及安非他命吸食器一組。復承前概括犯意，於九十三年
    十二月二十一日二十三時許，在臺北縣三重市○○○街二八
    九號之一「雅格汽車旅館」第一一五號房內，以相同方式施
    用第二級毒品安非他命一次。嗣經警於翌日零時四十分許
    在上址當場查獲，並扣得安非他命一包（毛重０．四公克）
    及吸食器一組，因而查悉上情。
二、案經臺北縣政府警察局土城分局報請臺灣板橋地方法院檢察
    署檢察官偵查起訴，及臺北市政府警察局中正第二分局移送
    臺灣臺北地方法院檢察署檢察官偵查後移送併案審理。
    理  由
一、上揭犯罪事實，業據被告甲○○於本院審理時坦承不諱，其
    先後二次遭查獲後所採集之尿液，經先後送請臺灣尖端先進
    科技股份有限公司及臺灣檢驗科技股份有限公司檢驗後，確
    均呈安非他命類陽性反應，有該二家公司之檢驗報告各一份
    （第一九八五號毒偵字卷第十一頁、第三七四號核退毒偵字
    卷第四頁）附卷可稽，並有前開扣案物品可資參佐，應堪擔
    保被告前述於本院審理時自白之真實性。次查被告曾於九十
    一年間二犯施用毒品案件，經送觀察勒戒後認有繼續施用傾
    向，而經臺灣臺北地方法院裁定令入戒治處所施以強制戒治
    一年，經入監執行戒治處分後，業於九十二年九月五日停止
    戒治釋放出所，同時交付保護管束，迄九十三年一月二十九
    日已保護管束期滿且未經撤銷，有臺灣高等法院被告前案紀
    錄表在卷可查，其於強制戒治執行完畢後五年內，再犯本案
    施用第二級毒品犯行事證明確，應依法予以論罪科刑。
二、核被告所為，係犯毒品危害防制條例第10條第2 項之施用第
    二級毒品罪。其施用第二級毒品前、後之持有犯行，應為其
    施用之高度行為所吸收，不另論罪。又其先後二次施用第二
    級毒品犯行時間緊接，所犯亦為構成要件相同之罪，顯係基
    於概括犯意所為，屬連續犯，應依法論以一罪並加重其刑。
    另其於九十三年九月十日三時三十分，在臺北市○○路七五
    號「龍祥賓館」第六０八號房內，施用第二級毒品安非他命
    犯行，雖未據起訴，然因與已起訴部分具有連續犯之裁判上
    一罪關係，應為起訴效力所及，並經檢察官移送併案審理，
    本院自得併予審究。次查被告前於九十年間因侵占案件，經
    臺灣臺北地方法院於九十年十一月十三日以九十年度簡字第
    一四六六號判處有期徒刑四月確定，並於九十一年一月二十
    五日易科罰金執行完畢，有臺灣高等法院被告前案紀錄表在
    卷可參，其受有期徒刑執行完畢後五年內，再犯本案有期徒
    刑以上之罪，為累犯，應依法加重其刑。爰審酌被告犯罪之
    動機目的，前經觀察勒戒及因施用第二級毒品案件而受六月
    有期徒刑之宣告後，依然不知戒除毒癮，非但戕害自我身心
    ，亦對社會秩序產生不良影響，智識程度（高職肄業），及
    犯後已坦承犯行且於本院訊問時態度良好等一切情狀，量處
    如主文所示之刑。末查扣案安非他命一包（淨重０．二三０
    七公克）及安非他命一包（毛重０．四公克），均屬毒品危
    害防制條例第二條第二項第二款之第二級毒品，應依同條例
    第十八條第一項前段諭知沒收銷燬，另扣案吸食器二組，則
    屬被告所有供其犯本案犯罪所用之物，業據其於本院審理時
    供承明確，爰依刑法第三十八條第一項第二款予以沒收。
三、末按除被告所犯為死刑、無期徒刑、最輕本刑為三年以上有
    期徒刑之罪或高等法院管轄第一審案件者外，於前條第一項
    程序進行中，被告先就被訴事實為有罪之陳述時，審判長得
    告知被告簡式審判程序之旨，並聽取當事人、代理人、辯護
    人及輔佐人之意見後，裁定進行簡式審判程序，刑事訴訟法
    第二百七十三條之一定有明文。查本件被告所犯上開施用第
    二級毒品罪之法定本刑為「三年以下有期徒刑」，並非最輕
    本刑三年以上有期徒刑之罪，且被告於九十四年五月十六日
    準備程序進行中，復就被訴事實為有罪之陳述，經告知被告
    簡式審判程序之旨，被告及公訴人對於本件改依簡式審判程
    序審理亦均表示無意見，是本院合議庭即依前揭刑事訴訟法
    規定，裁定本件進行簡式審判程序，附此說明。
據上論結，應依刑事訴訟法第四百五十二條、第二百九十九條第
一項前段、第二百七十三條之一，毒品危害防制條例第十條第二
項、第十八條第一項前段，刑法第十一條前段、第五十六、第四
十七條、第三十八條第一 項第二 款，判決如主文。
本案經檢察官葉志飛到庭執行職務。
中　　華　　民　　國　　94　　年　　6 　　月　　30　　日
                  刑事第十一庭法  官  楊  明  佳
上列正本證明與原本無異。
如不服本判決，應於判決送達後十日內向本院提出上訴狀（應附
繕本），上訴於臺灣高等法院。
                              書記官  黃  炎  煌
中　　華　　民　　國　　94　　年　　6 　　月　　30　　日
附錄法條：
毒品危害防制條例第十條
施用第一級毒品者，處六月以上五年以下有期徒刑。
施用第二級毒品者，處三年以下有期徒刑。
